【裁判字號】    92,上易,339
【裁判日期】    920626
【裁判案由】    傷害等
【裁判全文】
臺灣高等法院臺南分院刑事判決              九十二年度上易字第三三九號  慎股
      上  訴  人
      即  被  告  丙  ○  ○
右上訴人因傷害等案件，不服臺灣雲林地方法院九十一年度易字第五五三號，中華民
國九十二年三月二十日第一審判決（起訴案號：臺灣雲林地方法院檢察署九十一年度
偵字第三五二八、四七二六、四七三三號，併辦案號：九十二年度偵字第二三一○號
），提起上訴，本院判決如左：
      主  文
原判決關於傷害、毀損部分暨應執行刑均撤銷。
丙○○連續傷害人之身體，累犯，處有期徒刑柒月；又連續損壞他人房屋之玻璃、燒
酒螺及李子，足以生損害於他人，累犯，處有期徒刑陸月。
其他上訴駁回。
前開撤銷改判部分，所處有期徒刑柒月、陸月；與上訴駁回部分，所處有期徒刑參月
、伍月、伍月，扣案之Ｓ腰帶壹條沒收，應執行有期徒刑壹年拾月，扣案之Ｓ腰帶壹
條沒收。
      事  實
一、丙○○於民國九十年間因公共危險案件，經臺灣雲林地方法院判處有期徒刑三月
    確定，甫於九十一年三月十六日執行完畢。猶不知悔改：
    (一)明知自己飲酒後之品行不佳，在飲用酒類後（尚未達精神耗弱之程度），於九
      十一年八月十九日下午二時三十分許，至雲林縣莿桐鄉○○路一六三號莿桐托
      兒所，欲向服務於該托兒所之前妻戊○○借錢，然因丙○○是戴安全帽進入托
      兒所之辦公室，而於該辦公室辦理收款業務之甲○○即抬頭看了丙○○一眼，
      丙○○誤以為甲○○是以白眼瞪他，竟基於傷害之概括犯意，拿起辦公桌上之
      公文、膠水、藥瓶等物砸向甲○○，甲○○因而遭藥瓶擊中，造成其左前胸受
      有皮膚挫傷紅腫六Ⅹ三公分之傷害。又托兒所之警衛庚○○聞訊後立即衝進辦
      公室，並將丙○○以自背後環抱的方式拖離辦公室，於辦公室外丙○○為掙脫
      庚○○之制服，竟基於傷害之概括犯意，以嘴咬庚○○之左手臂，造成庚○○
      受有左前臂皮膚三道裂痕各為一‧５、○‧九、○‧八公分之傷害，庚○○因
      而放手。丙○○於掙脫制服後，為發洩憤怒，竟另起毀損之犯意，拿起花圃內
      之石頭砸破該托兒所大一班教室玻璃三塊、一樓盥洗室玻璃二塊、盥洗室外面
      的佈告欄玻璃二塊（價值約新臺幣三千元），足以生損害於該托兒所。嗣經托
      兒所職員報警後，為警當場逮捕。
    (二)丙○○明知於九十一年十一月十日晚間七時左右許，在雲林縣莿桐鄉○○路一
      三○號媽祖廟前並無打架之情事，竟於飲用酒類後，於同日晚間七時五十分許
      ，先於雲林縣莿桐鄉高香珍餅店內以撥打一一○電話方式，未指定犯人而向警
      察誣指於媽祖廟前有人打架，繼而於莿桐鄉農會附近公共電話再撥一一○誣指
      有人打架之情事，其後沿莿桐鄉○○路再接繼撥五通一一○電話，惟均以不出
      聲之方式干擾一一○勤務中心之運作。警員丁○○於接獲勤務中心之通報後，
      即到莿桐鄉農會附近查看，於農會前發現丙○○蹲在地上，正以其所有之Ｓ腰
      帶抽打公共電話之話筒，警員丁○○立即以現行犯加以逮捕並讓丙○○坐於警
      車後座欲帶回警局製作筆錄，丙○○此時即為依法逮捕之人。惟於警車行經上
      開中正路六六巷路口時，丙○○乘停紅燈之際，竟打開右後車門向外衝出，企
      圖脫逃，丁○○見狀立即下車追逐，於上開中正路五十四號前拉住丙○○腰帶
      ，使丙○○無法順利脫逃。然於警員丁○○將丙○○帶至警車旁，要將其推進
      警車時，丙○○竟另起妨害公務之犯意，突然轉身解開其身上之Ｓ腰帶打向丁○○，造成丁○○頭部右眉處受傷，嗣經支援之員警趕赴現場處理，始將丁○○逮捕。
    (三)丙○○嗣經檢察官諭知交保後，復於九十二年五月十八日晚上八時許，在雲林
      縣虎尾鎮中西里汕尾六房聖母紅壇前，基於前述同一傷害、毀損之概括犯意，
      無故以手毆打乙○○，並掀翻乙○○所經營擺設燒酒螺、李子之攤位，致乙○○受有右臂部撞擊傷、瘀青等傷害，燒酒螺及李子（價值約新臺幣二千元）均
      掉落地面，不堪使用。
二、案經甲○○、庚○○、己○○、丁○○、乙○○訴由雲林縣警察局斗六分局、虎
    尾分局報請臺灣雲林地方法院檢察署檢察官偵查起訴暨移送併辦。
      理  由
一、上訴人即被告丙○○於原審中矢口否認有事實欄(一)之傷害、毀損等犯行，辯稱：
    當時伊已經喝醉了，都不記得了云云。經查：
    (一)右揭如何傷害、毀損等犯罪事實，業據告訴人甲○○於原審中指稱：「當時我
      正在辦公室收取學費，被告戴著安全帽跟一名家長一起進來，被告先跟我們所
      內一名魏老師講話，我聽到被告的聲音覺得很熟，就抬頭看他一眼，被告就說
      我在瞪他，接著就將桌上的公文、膠水、藥瓶丟向我，我就被塑膠藥瓶砸到左
      胸，辦公室只有一個出口，所以我就一直退到所長辦公桌旁順手拿起所長的杯
      子砸過去，被告被嚇住了，接著又拿起桌椅要打我，但被一名高老師攔住，這
      中間魏老師跑出去找守衛並報警，守衛進來後就把被告抱出去，後來就聽到外
      面有砸東西的聲音」等語，及告訴人庚○○於原審中亦指稱：「當時我在守衛
      室，有一名魏老師跑來說有一個人在裡面砸東西，我進去以後對被告說有什麼
      事到外面講，但被告不出去，所我就從被告後面環抱拖到辦公室外面，這時被
      告一直要求我放手，並且說如果不放手的話就要不客氣了，接著被告就咬我的
      左手臂，所以我就放開被告，被告一掙脫就拿起花圃的石頭要打我，我跑開後
      ，被告就拿著石頭砸教室的玻璃」等語；即告訴人甲○○、庚○○就被告進入
      辦公室後如何發怒並丟擲東西，而警衛庚○○如何知悉被告在辦公室內鬧事，
      並將之拖離辦公室後被咬傷並拿石頭砸毀玻璃等情節之指訴，均相吻合，並有
      告訴人甲○○、庚○○之驗傷診斷證明書二紙及被丟擲藥瓶照片四張在卷可參
      ，上開告訴人甲○○、庚○○之指訴，顯屬事實，堪予採信。
    (二)又證人己○○於原審中亦證稱：「當天我要出門到鄉公所時有碰到被告，被告
      說要找其前妻借二千元，我認為是裡面同事的先生，就讓被告進入托兒所，後
      來還沒到鄉公所魏老師就打手機給我報告被告鬧事的情形，我趕回托兒所時被
      告還繼續拿石頭丟辦公室的玻璃，共打破大一班教室的玻璃三塊，一樓盥洗室
      玻璃二塊、盥洗室外面的佈告欄玻璃二塊」等語，核與被告於偵查中供認有拿
      石頭丟向牆壁之事實，亦屬相符，並有現場照片十四張在卷可稽，足認證人己○○所證述亦與事實相符，益堪認定告訴人甲○○、庚○○之指訴屬實無訛。
    (三)至被告雖辯稱：「當時已經酒醉，完全不記得了」云云。惟查，被告於警訊中
      已供稱：「當時我到托兒所辦公室要找我前妻，我有請辦公室人員打電話叫我
      前妻戊○○下來」等語，而被告於偵查中亦供稱：「當時我有喝酒，我有罵女
      護士，另一男的抱我，所長要用棍子打我，我用石頭丟向牆壁」等語，顯示被
      告於進入托兒所辦公室時，既尚知請人打電話找其前妻，其對於外界事務顯非
      處於全然缺乏知覺理會及判斷作用，並無心神耗弱或喪失之狀態甚明；且其後
      被告亦能知悉告訴人甲○○有以白眼瞪他，警衛庚○○有用抱的拖他出去，並
      持石頭砸向壁牆等情，益見被告於飲酒後，或有身體之行動力較一般人減退之
      情形，但自由意思決定之能力，則無明顯降低。再者，被告於原審中也自承其
      一喝酒就發酒瘋，甚至會裸奔他都不知道等語，足見其酒後品行之惡劣，其就
      酗酒所導致之違法犯行，非僅有所預見，且知之甚稔，縱因飲酒導致精神耗弱
      或心神喪失，亦被告對於原因階段之飲酒與否，有絕對之意思決定自由，其就
      飲酒後行為階段之所為，自不得享有不罰或減輕刑責之法律評價，此乃原因自
      由行為理論之當然結論，是被告上開以精神耗弱或心神喪失一節置辯，絕無可
      取。
    (四)是依上開告訴人之指訴、證人之證述、驗傷診斷證明書及現場照片，顯足認被
      告確有事實欄(一)之傷害及毀損等犯行，事證明確，可堪認定。
二、被告對於前揭事實欄(二)未指定犯人誣告、脫逃未遂及妨害公務等犯行，於原審中
    亦均矢口否認，辯稱：「伊並沒有謊報刑案，被警察逮捕時伊正和朋友講話；伊
    從警車跑出去是要小便，不是要脫逃；是否以Ｓ腰帶攻擊警察而妨害公務伊不知
    道，因為伊當時已經酒醉了」云云。經查：
    (一)對於被告未指定犯人誣告部分，被告於警訊中供述：「我在九十一年十一月十
      日打一一○報案電話，共打了七通，第一通是在莿桐鄉高香珍餅店內打，報案
      內容是在莿桐鄉○○路媽祖廟前有人打架，第二至第四通是在中正路的公共電
      話打，再來二通也是沿中正路的公共電話打，在中正路農會前我是在砸電話，
      而打一一○電話只有前面二通有出聲報案，其他五通都未出聲」等語，被告於
      偵查中亦供承：「我是因莿桐鄉○○路有人要打我，我打電話報警二次，警察
      都沒有來，所以才繼續打電話，後面五通電話沒有出聲，是因為出聲也沒有用
      」等語，核與證人即警員丁○○於原審中證稱：「當時我正在莿桐分駐所值班
      ，接到勤務中心通知說媽祖廟那裡有人打群架，所以我就通知所內備勤人員劉
      通竹過去處理，等劉通竹回來告知沒有打群架的情形後，接著又接到勤務中心
      通知說有人以打電話不出聲的方式干擾報案，我接到通知後就到現場去處理，
      到現場看到被告正用Ｓ腰帶在打話筒」等語，及證人劉通竹於原審中證述：「
      我接到丁○○的通知就開警備車到媽祖廟，看沒有發生事情，就回來了」等語
      ，均相吻合，堪信被告於警訊及偵查中關於誣告事實之自白與事實相符，應予
      採信，更何況，被告於原審法院九十二年一月十五日審理時，亦再次承認「確
      有於九十一年十一月十日下午七時左右，到莿桐鄉○○路附近用公共電話謊報
      有人打架」之事實。益證被告上開自白為真實。至被告於原審法院第二次審理
      期日（九十二年二月十二日）雖又推翻前供，辯稱：「當時我是跟朋友打電話
      在吵架，不是謊報的人」云云，惟經原審提示前次審理期日承認犯行之筆錄後
      ，被告又辯稱：「當時向法官承認有誣告的事實，是因為那時他的心情很低落
      ，而且有喝酒所以亂講的」云云，被告就其嗣後翻異之陳述，未能提出合理的
      說明，且無證據或相關事項足信被告後來之翻供為真實，顯然此部分之辯解為
      事後卸責之詞，無法採信。依被告於原審第一次審理期日之自白，及於偵查、
      警訊中之供述，核與證人丁○○、劉通竹之證述相符，堪認被告確有未指定犯
      人而誣告之事實。
    (二)被告固不否認於隨警回分駐所時，自行打開車門跑出警車，而為警逮捕後有用
      Ｓ腰帶攻擊警察之情事，惟辯稱：「伊因為要上廁所才告知警察，但是警察沒
      有聽到，所以伊才自己開車門要下車，後來警察下車來追伊並且毆打伊，所以
      伊才用Ｓ腰帶反擊」云云。查證人丁○○於原審中證稱：「我到現場時看到被
      告蹲在地上用Ｓ腰帶在打電話筒，因為警察局的指示很明確，所以我認定被告
      就是謊報刑案的人，所以要帶被告回警局處理，而被告是自願上車的」等語，
      是依證人丁○○所證述，顯示其見被告正以Ｓ腰帶抽打話筒時，即認定被告就
      是謊報刑案之人，亦即證人丁○○主觀上業已認定被告係謊報刑案之現行犯，
      應可確定。又按刑事訴訟法第八十八條第一項逮捕，係指不依任何要式而直接
      強制特定人至特定處所之程序而言，且所謂強制，不以實施腕力者為限，即被
      告隨後依照證人丁○○指示自願坐上警車，仍屬已遭逮捕之情狀，被告此時為
      依法逮捕之人當可確認。再證人丁○○證述：「被告上警備車後都沒有說話，
      也沒有表明要上廁所，當車子開了約五十公尺左右，被告就打開右後車門往外
      衝，我立即下車追過去，追了約二十公尺從後面拉住被告的腰帶，我就拉著被
      告的腰帶回警車，但被告不願上警車，所以他就從後面推被告上去，被告就轉
      身並解開Ｓ腰帶往我身上打，造成我右眉角部位受傷並縫了三針」等語，則依
      證人丁○○所證述，被告於警車上既無表示要上廁所，而逃出警車外即向外奔
      跑，其有脫離公力拘束之故意甚明，而被告於遭再次逮捕後，在上警車前竟以
      Ｓ腰帶攻擊證人丁○○，亦足以認定係另起妨害公務犯意之所為，顯見被告上
      開所辯，要屬飾卸之詞，不足採信，此外復有證人丁○○之診斷證明書一紙及
      被告所有Ｓ腰帶一條可資佐證，被告上開脫逃及妨害公務之犯行，事證明確，
      亦堪認定。
三、被告對於前開事實欄(三)之傷害、毀損等犯行，於偵查中亦矢口否認，辯稱：「告
    訴人乙○○伊不認識，她的攤位妨害交通，伊請她把攤位移一下」云云。經查右
    揭被告如何傷害、毀損等犯罪事實，業據告訴人乙○○於警訊中指稱：「丙○○
    他：：無緣無故就掀我攤位，毆打我。他是徒手毆打我右臂，致右臂瘀青。他用
    雙手把我所擺設的整個攤子都掀掉，攤子上燒酒螺及李子都掉落地面，不堪使用
    ，損失約新台幣二千元」等語明確，並有驗傷診斷書及毀損現場照片等可稽，足
    見告訴人乙○○之指訴與事實相符。另被告於警訊中係辯稱：「因伊酒醉什麼都
    不知道」，並非如偵查中所辯稱之「乙○○的攤位妨害交通，伊請她把攤位移一
    下」云云，益堪認定被告之否認犯罪及所辯情節，純屬諉責推卸之詞，無可採信
    。因此，被告此部分傷害、毀損犯行，亦罪證明確，洵堪認定。
四、核被告傷害告訴人甲○○、庚○○、乙○○等部分，係犯刑法第二百七十七條第
    一項傷害罪；持石頭砸毀托兒所玻璃、掀掉乙○○攤位等部分，係犯刑法第三百
    五十四條毀損器物罪；撥打一一○電話謊報刑案部分，係犯刑法第一百七十一條
    第一項未指定犯人誣告罪；自警車跳車逃跑部分，係犯刑法第一百六十一條第四
    項、第一項脫逃未遂罪；以Ｓ腰帶攻擊警察部分，係犯刑法第一百三十五條第一
    項妨害公務執行罪。被告前後三次傷害、二次毀損犯行，均時間緊接，所犯構成
    要件相同，顯均係分別基於概括犯意反覆為之，應依連續犯規定論一罪，並均加
    重其刑。至被告毀損托兒所玻璃部分，及二次出聲謊報刑案部分，均係基於同一
    毀損犯意及同一未指定犯人誣告之犯意下之接續行為，僅各侵害一個法益，均只
    論以一罪。被告所犯上開連續傷害、連續毀損、誣告、脫逃及妨害公務罪，犯意
    各別，罪質互異，應分論併罰之。被告前於九十年間因公共危險案件，經臺灣雲
    林地方法院判處有期徒刑三月確定，甫於九十一年三月十六日執行完畢，此有台
    灣高等法院被告全國前案紀錄表在卷可稽，茲於五年內再犯本件最重本刑為有期
    徒刑以上之罪，為累犯，應依刑法第四十七條規定遞加重其刑。被告雖已著手脫
    逃行為之實施，惟未生脫離公力監督範圍之結果，其脫逃犯罪尚屬未遂，應依刑
    法第二十六條前段之規定，按既遂犯之刑度減輕其刑。公訴人雖未引刑法第一百
    七十一條第一項未指定犯人誣告罪條文，及刑法第一百六十一條第四項、第一項
    脫逃未遂罪條文，惟於事實欄已明確記載誣告及脫逃之事實，該誣告及脫逃部分
    業經起訴，並經蒞庭檢察官於原審中當庭補正上開起訴法條，本院自應依法併予
    裁判。另檢察官移送併辦之被告傷害、毀損告訴人乙○○身體、攤位部分之犯行
    ，雖未經檢察官起訴，惟此等部分與前開已起訴且論罪之傷害、毀損部分，有連
    續犯之裁判上一罪關係，應為起訴效力所及，本院自亦應依法併予審理，附此敘
    明。
五、就被告傷害、毀損部分，原判決認罪證明確，予以論罪科刑，固非無見，然原審
    法院未及審酌被告連續傷害、毀損告訴人乙○○身體、攤位等犯行，容有未洽，
    被告上訴意旨以「其案發當時係喝醉酒完全不知一切情況」為由，否認犯罪指摘
    原判決不當，雖無可取，惟原判決就此等部分既有可議，自屬無可維持，應由本
    院撤銷改判，被告犯數罪，巳定應執行之刑，此部分既經上訴而撤銷，原定之執
    行刑亦失所附麗，應併予撤銷。爰審酌被告酒後行徑惡劣，卻屢次酒後失控而犯
    案，品行不佳，而且犯後否認犯罪，甚至對於在法院之自白亦在其後之期日翻供
    ，面對法院之審判毫無悔悟之心，且於原審中曾對證人甲○○大罵「三八」，咆
    哮法庭，卻一再指摘證人甲○○、庚○○不願與之和解，行徑乖戾，且揚言如被
    判有罪就要帶炸彈到法院自殺云云，嗣後又再度酒後傷害、毀損告訴人乙○○身
    體、攤位，顯見犯後態度不佳，並其犯罪之動機、目的、手段及被害人所受傷害
    及損害等一切情狀，量處被告連續傷害罪有期徒刑七月、連續毀損罪有期徒刑六
    月。
六、就被告未指定犯人誣告、脫逃未遂及妨害公務等部分，原審法院適用刑法第一百
    七十一條第一項、第一百六十一條第四項、第一項、第一百三十五條第一項、第
    四十七條、第二十六條前段、第三十八條第一項第二款，審酌被告犯罪之動機、
    、手段、犯罪時所受之刺激及其品性、生活狀況、犯罪所生之損害，及犯罪後態
    度等一切情狀，量處未指定犯人誣告罪有期徒刑三月、脫逃未遂罪有期徒刑五月
    、妨害公務罪有期徒刑五月，至扣案之Ｓ腰帶一條，業據被告於偵查中坦承該Ｓ
    腰帶係其所有，且用於攻擊警察丁○○在案，故應為被告所有且供犯罪所用無訛
    依刑法第三十八條第一項第二款併予宣告沒收，顯示原判決就此等部分認事用法
    俱無不合，量刑亦稱妥適，被告等上訴意旨以「其案發當時係喝醉酒完全不知一
    切情況」為由，否認犯罪，指摘原判決此等部分不當，並無可取，為無理由，應
    予駁回。
七、前開撤銷改判部分，所處被告連續傷害罪有期徒刑七月、連續毀損罪有期徒刑六
    月；與上訴駁回部分，所處被告未指定犯人誣告罪有期徒刑三月、脫逃未遂罪有
    期徒刑五月、妨害公務罪有期徒刑五月，扣案之Ｓ腰帶一條應予沒收；應定其應
    執行刑為有期徒刑一年十月，扣案之Ｓ腰帶一條沒收。
八、公訴意旨另以：被告咬傷警衛庚○○部分尚涉有妨害公務罪嫌等語，惟查刑法上
    之公務員係指依法令從事於公務之人員，即警衛庚○○是否為刑法上之公務員，
    自應就其執行托兒所守衛工作之依據為何而作判斷。經查，告訴人庚○○於原審
    中陳述，其本身並無公務員之資格等語；證人己○○亦證述，警衛部分是托兒所
    簽請鄉長僱用的等語，並提出「雲林縣莿桐鄉公所僱用契約書」一紙，而依上開
    契約書記載，證人庚○○為臨時人員，擔任職務為守衛，負責維護托兒所安全工
    作、外圍環境打掃、管制出入工作等，即告訴人庚○○之執行警衛職務，顯然是
    基於上開私法上之契約而來，並非依法令所為。且妨害公務罪之立法理由乃是公
    務人員執行公務，固須盡其職務，而人民對於公務之執行亦有服從之義務，不容
    非法妨害，否則每足以喪失國家威信，阻礙政務之進行，故妨害公務之公務應係
    指有關國權作用之政務而言，本案托兒所為鄉公所服務鄉民之服務性機構，警衛
    庚○○所執行業務，僅維護安全工作及環境之清潔，並非有關國權作用之政務，
    即被告之暴力行為，仍非妨害公務罪所可比擬，惟本案告訴人庚○○既經提出傷
    害之告訴，則檢察官起訴之妨害公務與前開論罪之傷害部分，即有想像競合之一
    罪關係，故不另為無罪之諭知，併此敘明。
九、至檢察官另移送併辦意旨謂：被告復於九十二年五月十八日晚上八時許，在雲林
    縣虎尾鎮中西里汕尾六房聖母紅壇前，傷害、毀損告訴人乙○○之身體、攤位後
    ，在警員前往處理將之帶回雲林縣警察局虎尾分局惠來派出所製作筆錄時，竟又
    基於妨害公務及毀損之故意，以將員警職務上掌管之錄音機摔在地上之方式，對
    該管員警實施強暴行為，並致該錄音機損毀不堪使用，因認被告涉犯刑法第一百
    三十五條第一項妨害公務、第一百三十八條妨害職務上掌管之物品等罪嫌云云。
    因查被告所犯上開妨害公務罪、妨害職務上掌管之物品罪間，係一行為觸犯數罪
    名之想像競合犯，應從一重之妨害職務上掌管之物品罪論處，顯與前開論罪部分
    無裁判上一罪關係，非起訴效力所及，本院不得併予審理，應由檢察官依法另行
    偵查，亦合此敘明。
十、被告經合法傳喚，無正當理由不到庭，不待其陳述逕行判決。至被告於本案辯論
    終結後之六月十八日具狀聲請謂：「其因發高燒，疑患急性呼吸道症候群（ＳＡ
    ＲＳ），請求改期」云云，因查被告並未提出診斷證明書或其他任何事證資為證
    明，再參酌被告亦曾於五月六日具狀聲請謂：「疑受到ＳＡＲＳ感染，自動隔離
    ，請求延後二十天以上再開庭」云云，而被告亦未曾提出任何事證為證，嗣經本
    院向雲林縣政府查詢結果，被告並無被居家隔離紀錄，有該府九十二年五月十六
    日雲衛疾字第○九二○○一○一三二號函附卷可稽，是應認被告上開六月十八日
    再度具狀以「疑感染ＳＡＲＳ」為由聲請改期，為無正當理由，附此敘明。
據上論結，應依刑事訴訟法第三百六十八條、第三百六十九條第一項前段、第三百七
十一條、第三百六十四條、第二百九十九條第一項前段，刑法第五十六條、第二百七
十七條第一項、第三百五十四條、第四十七條、第五十一條第五款，判決如主文。
本案經檢察官曾銘芳到庭執行職務。
中      華      民      國    九十二    年      六      月    二十六    日
                                    臺灣高等法院臺南分院刑事第三庭
                                        審判長法官  陳    義    仲
                                              法官  宋    明    蒼
                                              法官  陳    清    溪
右正本證明與原本無異。
不得上訴。
                                        法院書記官  陳    明    芬
中      華      民      國    九十二    年      六      月    二十六    日
附錄本案論罪科刑法條全文：
刑法第一百三十五條第一項：（妨害公務執行及職務強制罪）
對於公務員依法執行職務時，施強暴脅迫者，處三年以下有期徒刑、拘役或三百元以
下罰金。
刑法第一百六十一條第一項、第四項：（脫逃未遂罪）
依法逮捕、拘禁之人脫逃者，處一年以下有期徒刑。
前三項之未遂犯，罰之。
刑法第一百七十一條第一項：（未指定犯人誣告罪）
未指定犯人，而向該管公務員誣告犯罪者，處一年以下有期徒刑、拘役或三百元以下
罰金。
刑法第二百七十七條第一項：（普通傷害罪）
傷害人之身體或健康者，處三年以下有期徒刑、拘役或一千元以下罰金。
刑法第三百五十四條：（毀損器物罪）
毀棄、損壞前二條以外之他人之物或令致不堪用，足以生損害於公眾或他人者，處二
年以下有期徒刑、拘役或五百元以下罰金。


司法院資訊處製作；財團法人民間司法改革基金會備份。
